臺灣桃園地方法院民事簡易判決   
111年度桃簡字第1446號
原      告  羅聖凱
訴訟代理人  郭雅綾
被      告  何明忠

上列原告因被告過失傷害案件，提起刑事附帶民事訴訟請求損害
賠償(交通)事件，本院於民國111年9月28日言詞辯論終結，判決
如下：
    主  文
被告應給付原告新臺幣參萬柒仟捌佰壹拾元，及自民國一百一十
年十二月十日起至清償日止，按年息百分之五計算之利息。
原告其餘之訴駁回。
訴訟費用由被告負擔五分之一，餘由原告負擔。
本判決第一項得假執行。
原告其餘假執行之聲請駁回。
    事實及理由
一、被告經合法通知，未於言詞辯論期日到場，核無民事訴訟法
    第386條各款所列情形，爰依同法第436條第2項、第385條第
    1項規定，依原告聲請，由其一造辯論而為判決。
二、原告主張：被告於民國110年3月23日晚間，駕駛車號0000-0
    0自用小客車（下稱肇事車輛），沿桃園市桃園區國際路1段
    往八德方向行駛，行經八德二號橋前時，疏未注意前方車輛
    已因停等紅燈而靜止，竟自後追撞前方伊駕駛、所有之車號
    000-0000自用小客車（下稱系爭車輛），致伊頭部外傷併上
    唇內側撕裂傷及上腹部挫傷（下稱系爭傷害），系爭車輛亦
    毀損，伊因此受有醫療費新臺幣（下同）980元、薪資損失8
    千元、系爭車輛修復費138,300元及精神慰撫金5萬元等損害
    ，爰依侵權行為法律關係提起本件訴訟。訴之聲明：被告應
    給付原告197,280元，及自起訴狀繕本送達翌日起至清償日
    止，按年息5%計算之利息；願供擔保請准宣告假執行。
三、被告未於言詞辯論期日到場，亦未提出書狀為聲明或陳述。
四、按因故意或過失，不法侵害他人之權利者，負損害賠償責任
    ；汽車、機車或其他非依軌道行駛之動力車輛，在使用中加
    損害於他人者，駕駛人應賠償因此所生之損害；不法侵害他
    人之身體或健康者，對於被害人因此喪失或減少勞動能力或
    增加生活上之需要時，應負損害賠償責任；不法侵害他人之
    身體、健康、名譽、自由、信用、隱私、貞操，或不法侵害
    其他人格法益而情節重大者，被害人雖非財產上之損害，亦
    得請求賠償相當之金額；汽車行駛時，駕駛人應注意車前狀
    況，民法第184條第1項前段、第191條之2前段、第193條第1
    項、第195條第1項前段、道路交通安全規則第94條第3項前
    段分別定有明文。經查，原告主張被告於上開時、地駕駛肇
    事車輛，因未注意車前狀況，自後撞擊系爭車輛，致原告受
    有系爭傷害，系爭車輛亦因此損壞等情，業據提出診斷證明
    書為證，並經調取本院110年度壢交簡字第2459號刑事案件
    卷宗核閱無訛，而被告受合法通知未於言詞辯論期日到場，
    亦未提出書狀為爭執，依民事訴訟法第436條第2項、第280
    條第3項準用同條第1項規定，視同自認，堪認被告上開過失
    肇事行為與原告所受傷害結果、系爭車輛毀損結果間，具有
    相當因果關係。則原告依侵權行為法則，請求被告賠償所受
    損害，即屬有據。茲就原告得請求之金額審酌如下：
  ㈠醫療費：原告主張其因系爭傷害支出醫療費980元，有醫療收
    據可憑，堪認其支出醫療費用確屬因系爭傷害而有醫療之必
    要，是其此部分請求，為有理由。
　㈡薪資損失：原告主張其任職壽司店，因系爭傷害5天不能工作
    乙情，業據提出薪資明細單為證，被告對此亦未爭執，本院
    審酌原告頭部外傷、上唇內側撕裂傷等傷勢，認原告主張其
    5天不能工作，可以採信。另依上開薪資明細單記載之加班
    費金額為計算基準，原告時薪為201元（202÷0.75÷1.34），
    其主張依時薪200元、每日工作8小時，請求5天薪資損失共8
    千元，為有理由。
  ㈢系爭車輛修復費：按不法毀損他人之物者，被害人得請求賠
    償其物因毀損所減少之價額，民法第196條定有明文。又依
    上開規定請求賠償物被毀損所減少之價額，得以修復費用為
    估定之標準，但以必要者為限（例如：修理材料以新品換舊
    品，應予折舊），最高法院77年度第9次民事庭會議決議可
    資參照。經查，原告主張系爭車輛修復費為138,300元，有
    修理卡為證，且自承均為零件費用，惟依行政院所頒固定資
    產耐用年數表及固定資產折舊率之規定，非運輸業用客車、
    貨車之耐用年數為5年，依定率遞減法每年折舊1000分之369
    ，其最後1年之折舊額，加歷年折舊累計額，其總和不得超
    過該資產成本原額10分之9（即逾5年，僅得請求零件價額之
    10分之1），系爭車輛為自用小客車，非運輸業用客車、貨
    車，於101年8月出廠，有車籍資料可稽，迄本件事故發生時
    已使用逾5年，則零件費扣除折舊後之金額為13,830元（138
    ,300÷10），系爭車輛回復原狀之必要費用為13,830元。
　㈣慰撫金：慰撫金之賠償其核給之標準固與財產上損害之計算
    不同，然非不可斟酌雙方身分資力與加害程度，及其他各種
    情形核定相當之數額（最高法院51年台上字第223號判例參
    照）。本院審酌原告於事故發生時尚在大學求學，並在壽司
    店工作，被告則為高中畢業，從事商業方面之工作等情，兼
    衡原告所受傷勢、所受精神痛苦程度，認原告請求被告賠償
    慰撫金以15,000元為適當，逾此範圍之請求則屬無據。
　㈤綜上，原告得請求被告給付之金額應為37,810元（計算式：
    醫療費980元＋薪資損失8,000元＋系爭車輛修復費13,830元＋
    慰撫金15,000元）。
五、末按給付無確定期限者，債務人於債權人得請求給付時，經
    其催告而未為給付，自受催告時起，負遲延責任，其經債權
    人起訴而送達訴狀，或依督促程式送達支付命令，或為其他
    相類之行為者，與催告有同一之效力；遲延之債務，以支付
    金錢為標的者，債權人得請求依法定利率計算之遲延利息；
    應付利息之債務，其利率未經約定，亦無法律可據者，週年
    利率為5%，民法第229條第2項、第233條第1項前段、第203
    條分別定有明文。經查，原告對被告之侵權行為請求權屬無
    確定期限之給付，被告應自受催告時起負遲延責任，是原告
    就上述得請求之金額，併請求自起訴狀繕本送達被告之翌日
    即110年12月10日起至清償日止，按年息5%給付遲延利息，
    自屬有據。
六、綜上所述，原告依侵權行為法則，請求被告應給付原告37,8
    10元，及自110年12月10日起至清償日止，按年息5%計算之
    利息，為有理由，應予准許；逾此範圍之請求，為無理由，
    應予駁回。另本件係適用簡易程序所為被告敗訴之判決，爰
    依民事訴訟法第389條第1項第3款之規定，就被告敗訴部分
    依職權宣告假執行，至原告敗訴部分，其假執行聲請已失所
    依據，應予駁回。
七、本件事證已臻明確，兩造其餘之攻擊或防禦方法及所用之證
    據，經本院斟酌後，認為均不足以影響本判決之結果，爰不
    逐一論列，附此敘明。
八、訴訟費用負擔之依據：民事訴訟法第79條。
中　　華　　民　　國　　111 　年　　10　　月　　17　　日
                    桃園簡易庭  法  官  魏于傑
以上為正本係照原本作成。
如不服本判決，應於送達後20日內，向本院提出上訴狀並表明上
訴理由，如於本判決宣示後送達前提起上訴者，應於判決送達後
20日內補提上訴理由書（須附繕本）。
如委任律師提起上訴者，應一併繳納上訴審裁判費。   
中　　華　　民　　國　  111 　年　  10  　月　　18  　日
                              書記官  黃文琪